

Product Designer Эльмира Халилуллина (Капкаева)

47(926) 918 56 43

in mira-kapkaeva

(c) @kapkaeva_design

@mira_easy_flow

Более 8 лет создаю и улучшаю пользовательский опыт, а взаимодействие с интерфейсом делаю комфортным и приятным. Помогаю бизнесу наладить коммуникацию продукта с пользователями, оптимизировать пути и взаимодействия с интерфейсом приложения.

Ищу команду, с кем буду создавать и развивать качественные продукты и смогу реализовать свои умения. Буду рада взаимовыгодному сотрудничеству и новым знакомствам.

Portfolio

Bē www.behance.net/mirakapkaev

www.notion.so/Designer-Portfolio-Mira-Kapkaeva

Experience

Webit Agency

© Cargonomica (РгоАвто)

Product

Строительный Двор

Product

Product

(i) iResidence

Product

Nov 2023 - Currently Analyst-designer Full time

Feb 2023 - Nov 2023 Product Designer

■ Aug 2022 – Mar 2023 Product Designer Full time

Oct 2017- Nov 2018 Lead Graphic Designer Full time

Product Designer Full time

Mar 2016 - Des 2017 Product Designer Freelance

Skills

Product Design

User Research

User Experience

Wireframing

User Interface

Prototyping

Benchmarking

Interaction Design

Interviews

Design Systems

User Stories

Style Guides

User flows

Brand Design

CJM

A/B Testing

Jobs to be Done

Design Research

Education

i Oct 2018- May 2022

Ė Британская высшая школа дизайна

2018 ПП UX/UI дизайн, Дизайн приложений

Ё МГИК

2016 ВО Графический дизайн и реклама

🖻 Высшая школа экономики

2012 ПП Управление маркетингом

🖻 РУТ (МИИТ)

2006 ВО Экономика и управление на предприятии